【裁判字號】    95,交聲,475
【裁判日期】    950621
【裁判案由】    違反道路交通管理處罰條例聲明異議
【裁判全文】
臺灣臺北地方法院交通事件裁定         95年度交聲字第475號
異  議  人  甲○○
即受處分人
上列異議人即受處分人因違反道路交通管理處罰條例案件，對於
臺北市交通事件裁決所中華民國九十五年五月十七日所為之處分
（原處分案號：北市裁二字第裁二二－Ａ五Ｋ九０二七四八號）
，聲明異議，本院裁定如下：
    主      文
異議駁回。
    理      由
一、按汽車駕駛人，駕駛汽車拒絕接受酒精濃度測試之檢定者，
    處新臺幣（下同）六萬元罰鍰，並當場移置保管其車輛及吊
    銷其駕駛執照。汽車駕駛人，曾依第三十五條第三項前段之
    規定吊銷駕駛執照者，三年內不得考領駕駛執照，道路交通
    管理處罰條例第三十五條第三項前段及同條例第六十七條第
    二項分別定有明文。
二、本件異議人即受處分人甲○○於民國九十五年四月三日二十
    二時四十一分許，騎乘車牌號碼ＭＢＫ─０八六號重型機車
    ，行經臺北市○○○路、民生西路口時，因未戴安全帽，經
    臺北市政府警察局大同分局（下稱舉發機關）交通分隊執勤
    員警王信華攔停稽查，執勤員警並發現受處分人身上散發酒
    味，乃要求受處分人實施酒精濃度測試之檢定，因受處分人
    拒絕接受酒測，員警將受處分人帶回舉發機關勤務處所後，
    受處分人仍拒絕接受酒精濃度測試，員警乃以受處分人有違
    反道路交通管理處罰條例第三十五條第三項前段規定之行為
    ，掣發臺北市政府警察局九十五年四月六日北市警交大字第
    Ａ五Ｋ九０二七四八號舉發違反道路交通管理事件通知單予
    以舉發，而因受處分人拒絕簽收員警開立之舉發通知單，經
    員警在通知單上載明受處分人拒絕簽收之事由後，依違反道
    路交通管理事件統一裁罰基準及處理細則第十一條第一項第
    一款規定，視為受處分人已經收受該通知單，嗣受處分人於
    應到案日期前到案，經原處分機關函請舉發機關調查結果，
    仍認受處分人有上開違規行為，原處分機關乃依前揭道路交
    通管理處罰條例第三十五條第三項前段、第六十七條第二項
    （漏列第六十七條第二項）等規定，於九十五年五月十七日
    以北市裁二字第裁二二－Ａ五Ｋ九０二七四八號裁決書裁處
    六萬元罰鍰及吊銷駕駛執照，且三年內不得考領駕駛執照。
    受處分人於同日繳納罰鍰六萬元整，並辦理吊銷駕駛執照三
    年後，向本院提出聲明異議。
三、受處分人聲明異議意旨否認有於前揭時地駕駛車輛拒絕接受
    酒精濃度測試之違規行為，辯稱略以：伊本身患有肺結核等
    多項疾病，醫師叮嚀伊不得喝酒或抽煙，伊也不敢喝酒或抽
    煙，舉發當時執勤員警強押伊上警車欲將伊帶回大同分局時
    弄傷伊手腳，而到達該分局後，員警又拿測示器叫伊配合接
    受酒測，伊也配合做測試，但無酒精濃度之反應，惟員警為
    了績效一直說伊喝酒拒絕接受酒測云云，並提出國立臺灣大
    學醫學院附設醫院九十二年十二月二日診字第九二０九０六
    五二號診斷證明書暨相關病歷摘要、聯合醫院和平院區九十
    五年四月五日甲診字第九五０三０四二一號診斷證明書各一
    份附卷。
四、經查，受處分人確有於前揭時地駕駛上開車號機車並拒絕接
    受警方酒精濃度測試之違規行為，業據證人即開單告發之員
    警王信華到庭證述綦詳，證人王信華證稱：舉發當時，發現
    受處分人駕駛上開機車搭載另一後座乘客於重慶北路、民生
    西路口停等紅燈，該二人均未戴安全帽並略顯酒意，遂將該
    二人攔停，並聞到其二人身上酒味很濃，乃持酒測器對受處
    分人進行酒精濃度測試，惟受處分人並未實際吹氣以致上開
    酒測器未顯示有吐氣量進入酒測器之「＋」標記，表示受處
    分人根本沒有吹氣，復將受處分人帶回舉發機關後，受處分
    人仍舊不配合等語（見本院九十五年六月十四日訊問筆錄第
    一、二頁），並提出值勤當時全程錄製之蒐證錄影、錄音光
    碟一片附卷，亦即證人王信華並非憑空要求受處分人接受酒
    測，乃是依據其觀察受處分人騎乘車輛時所表現在外之相關
    言行舉止所為，乃有其根據；而道路交通管理處罰條例第三
    十五條第三項前段所謂汽車駕駛人拒絕接受酒精濃度測試之
    檢定，不僅指汽車駕駛人拒絕為酒精濃度之測試，即便有為
    酒精濃度之測試，但故意未依警察指示測試之方式為之，亦
    應包括在內，是以受處分人上開舉止確有拒絕接受酒精濃度
    測試檢定之違規行為，至為明確。受處分人經本院以其陳報
    住所寄送傳票，卻以查無此人退回傳票，而未到庭陳述，其
    雖於異議狀中提出上開相關醫院病歷資料，惟此僅能證明受
    處分人患有何疾病，與受處分人實際上是否喝酒、有無拒絕
    接受酒測等均無關聯，自不能作為有利於受處分人之認定依
    據。是受處分人空言辯稱伊完全配合警方之要求，係警方為
    了績效始稱伊酒後駕車拒絕接受警方酒測並開立通知單云云
    ，顯係事後卸責之詞，尚不足採信。本件事證明確，受處分
    人於前揭時地駕駛車輛拒絕接受警方酒精濃度測試之違規行
    為，洵堪認定。
五、綜上所述，受處分人確有於前揭時地駕駛車輛拒絕接受酒精
    濃度測試檢定之違規行為，從而原處分機關依道路交通管理
    處罰條例第三十五條第三項前段、第六十七條第二項（漏列
    第六十七條第二項）等規定，於九十五年五月十七日以北市
    裁二字第裁二二－Ａ五Ｋ九０二七四八號裁決書裁處六萬元
    罰鍰及吊銷駕駛執照，且三年內不得考領駕駛執照，核無違
    誤，本件受處分人之異議為無理由，自應將其異議駁回。
據上論斷，應依道路交通案件處理辦法第十九條，裁定如主文。
中    華    民    國    95    年    6     月    21    日
                  交通法庭法  官  黎惠萍
上正本證明與原本無異。
如不服本裁定，應於裁定送達後5日內向本院提出抗告狀。
                          書記官  楊麗娟
中    華    民    國    95    年    6     月    26    日


司法院資訊處製作；財團法人民間司法改革基金會備份。
